Inventaris van het archief van de Plantage La Prosperité (District Boven-Para, Suriname), 1823-1924
Nationaal Archief, Den Haag
La Prosperité
Plantage La Prosperité
1823-1924
I20594
0.10 meter; 10 inventarisnummers.
Nationaal Archief, Den Haag
Plantage "La Prospérité" in het district Boven-Para (Suriname)
Op de voorlopige plaatsingslijst van het archief van de plantage "La Prospérité" in het district Boven-Para (Suriname) staan hoofdzakelijk stukken van juridische aard, zoals certificaten en eigendomsbewijzen van (veelal met name genoemde) gronden, een borderel [lijst] van hypothecaire inschrijving, akten en beschikkingen. De oudste stukken dateren van 1823, de jongste zijn uit 1909. Bij de toegang is een brief gevoegd van drs. E. van Laar aan drs. A.Th. Pengel over de restauratie van enkele archiefstukken.
Archiefvorming
Geschiedenis van het archiefbeheer
De verwerving van het archief
De rechtstitel is (nog) onbekend.
2.20
Aanwijzingen voor de gebruiker
Openbaarheidsbeperkingen
Volledig openbaar.
Materiële beperkingen
Aanvraaginstructie
Openbare archiefstukken kunnen online worden aangevraagd en gereserveerd. U kunt dit ook via de terminals in de studiezaal van het Nationaal Archief doen. Om te kunnen reserveren dient u de volgende stappen te volgen:
U maakt een profiel aan op www.gahetna.nl, en logt vervolgens in
Via de archiefinventaris (alleen de beschrijvingen met rode nummers) selecteert u het gewenste archiefstuk door op de knop 'Reserveren' te klikken
In het volgende scherm geeft u aan op welke dag u het archiefstuk wilt inzien
Indien u zich bevindt in de studiezaal en een tafelnummer heeft ontvangen kunt u dit nummer vermelden. Als u geen tafelnummer heeft kunt u tafelnummer 777 laten staan
Vervolgens bevestigt u uw reservering door deze te versturen.
Verwant materiaal
Beschikbaarheid van kopieën
Bijlagen
Brief van rijksarchivaris E. van Laar
D. /2016/B
La Prospérité.
Zeer geachte heer Pengel,
Hierbij zend ik u de gerestaureerde stukken betreffende de plantage `La Prospérité" retour. Een lijst van deze stukken gaat hierbij. Helaas zijn niet alle stukken volledig bewaard gebleven.
Voor de wijze waarop u ernaar streeft het archief van deze plantage voor het historisch onderzoek door het nageslacht te doen behouden betuig ik u mijn welgemeende erkentelijkheid.
Met gevoelens van de meeste hoogachting,
De rijksarchivaris van de Tweede Afdeling,
(drs. E. van Laar)
Beschrijving van de series en archiefbestanddelen
- VOORLOPIGE LIJST VAN HET ARCHIEF VAN DE PLANTAGE "LA PROSPERITE" IN HET DISTRICT BOVEN-PARA (SURINAME).
  - Certificaten van de gronden Ornamibo, Meijnersburg, Ma Retraite, La Prospèrité en Kweeklust, met nadere aantekeningen., 1823-1924.; 1
  - Fragment van een akte inzake een openbare verkoping van gronden., 2 april 1858.; 2
  - Borderel van hypothecaire inschrijving ten laste van eigenaars van de houtgrond "De vier kinderen" en de grond Koningsbergen in het district Boven-Para. Fragment., 1880.; 3
  - Eigendomsbewijs van de grond La Pospèrité met de daarbij behorende gronden Munckenstein, Ma Retraite en Meindershoop, met stukken betreffende de hypotheekstelling, nadere bijlagen en retroacta uit 1867 en 1873., 1882.; 4
  - Eigendomsbewijs van de grond Kweeklust, met hypotheekakte en retroacta uit 1872., 1885.; 5
  - Grossen van gouvernementsbeschikkingen inzake de uitgifte van garantstellingen aan gronden en de invordering van gelden., 1874-1889 en z.j.; 6
    De grossen zijn sterk beschadigd en bestaan voor een
    groot deel uit gerestaureerde snippers.
  - Verklaring van S. Pierau ten behoeve van het borderel van overschrijving van onroerende goederen als erfgenaam in een aandeel in de plantage La Prospèrité en Kweeklust., 1889.; 7
  - Afschrift van een akte van verkoop aan het gouvernement van Suriname van grond van La Prospèrité ten behoeve van de Surinaamse spoorwegen en de daartoe vereiste bijlagen, 1904., Z.j.; 8
    Achterin een kasboek van pachtgelden van uitbestede percelen.
  - Ingekomen beschikking van de afdeling Domeinen van de Administratie van Financiën, houdende afwijzing van het verzoek van J. Pengel om vermindering van akkergeld op Meijnershoop., 1 februari 1909.; 9
  - Fotokopie van het register van hypothecaire overschrijvingen 1882 in Paramaribo inzake de houtgrond La Prospèrité,16 mei 1882., Z.j.; 10